【裁判字號】    96,訴,2019
【裁判日期】    970414
【裁判案由】    毒品危害防制條例
【裁判全文】
臺灣臺北地方法院刑事判決              96年度訴字第2019號
公  訴  人  臺灣臺北地方法院檢察署檢察官
被      告  甲○○
選任辯護人  顧定軒律師
上列被告因違反毒品危害防制條例案件，經檢察官提起公訴（96
年度偵字第17930 號），本院判決如下：
    主  文
甲○○販賣第三級毒品，處有期徒刑陸年。扣案第三級毒品愷他
命壹大包（淨重九九九．一六公克、驗餘淨重九九九．○七公克
）及其外包裝塑膠袋壹個均沒收。
    事  實
一、甲○○甫於民國96年5 、6 月自大陸地區回來，尚無固定之
    工作，且配偶已有身孕，經濟能力欠佳。明知愷他命（Keta
    mine，俗稱K 他命）係毒品危害防制條例第2 條第2 項第3
    款所規定之第三級毒品，不得販賣。竟仍基於販賣愷他命牟
    利之犯意，於96年8 月31日10時許，在高雄市○○路與七賢
    路口，以新台幣（下同）20萬元之代價，向真實姓名、年籍
    不詳、僅知綽號為「阿原」之成年男子，販入愷他命1 大包
    （毛重1010公克、淨重1000公克），攜至台北，欲行轉售予
    不特定人施用，以賺取差價牟利。嗣於96年9 月1 日0 時30
    分許，在台北市○○○路○ 段96巷19號前為警當場查獲，並
    扣得前開愷他命1 大包及甲○○用以自行施用之愷他命1 小
    包（毛重2 ．1 公克、淨重1 ．3 公克），復扣得甲○○所
    有、惟尚無證據證明係為販賣愷他命所用、或預備所用、或
    為販賣愷他命所得之隨身碟1 只、手機4 支、38000 元等物
    。
二、案經台北市政府警察局中山分局報請台灣台北地方法院檢察
    署檢察官偵查起訴。
    理  由
壹、證據能力部分：
    本院認定事實所引用之下列卷證資料（包含供述證據、文書
    證據、物證等證據），並無證據證明係公務員違背法定程序
    所取得，且被告甲○○、檢察官於本院準備程序、審判期日
    中對於提示之卷證，就證據能力均未表示爭執，迄至言詞辯
    論終結前亦未再聲明異議，又卷內之文書證據，經核亦無刑
    事訴訟法第159 條之4 之顯有不可信之情況與不得作為證據
    之情形，本院審酌上開證據資料製作時之情況，尚無違法不
    當及證明力明顯過低之瑕疵，亦認為以之作為證據應屬適當
    ，是依刑事訴訟法第159 條至第159 條之5 規定，所引用之
    卷證所有證據（包含供述證據、文書證據、物證等證據），
    如下揭所示均有證據能力，合先敘明。
貳、實體方面：
一、訊據被告甲○○固坦承於96年8 月31日上午10時許，在高雄
    市○○路與七賢路路口，以20萬元之代價，向「阿原」購入
    1 公斤之愷他命；嗣於96年9 月1 日0 時30分許，在台北市
    中山區○○○路○ 段96巷19號前為警當場查獲，並扣得事實
    欄所載之物品不諱。惟矢口否認有前開犯行，辯稱意旨略以
    ：我沒有販賣之意圖。我一次向「阿原」購入重量達1 公斤
    之愷他命，都是自己要施用云云。
二、辯護人之辯護意旨略以：
（一）公訴人認被告販入1 公斤之愷他命後，將上開愷他命隨身
      攜帶，準備伺機販賣予不特定人施用牟利云云，乃與事實
      不符：
  １、被告於受巡邏員警盤查之際，均係在員警無搜索票之情形
      下，同意員警搜索當時使用之車號9100－GX自小客車，故
      倘被告果若有公訴人所稱意圖營利販賣予不特定人云云，
      則被告當絕非如此輕易同意配合，公訴人未論及此，卻單
      方面以查獲被告為喜，進而論被告意圖販賣云云，自難可
      採。
  ２、蓋被告係如公訴人於97年3 月31日審理時所稱：被告於96
      年8 月31日根本是在台北，被告早已在台北市停留多日，
      且停留之目的乃係意圖販賣毒品云云，則被告經警查獲之
      時，自應同時遭查獲用以意圖販賣毒品之分裝工具，方屬
      合理，否則，實難以想像被告為何持有大量毒品多日，卻
      又故意不予賣出，且亦無任何預備賣出，而徒增遭員警查
      獲之機會？
  ３、系爭毒品確可長期保存，就此已有鈞院前所曾函詢之相關
      機構單位函覆在卷可憑，則被告於他人強行銷售1 公斤之
      愷他命，雖難以拒絕而已予以收受，惟被告斯時仍思日後
      可於用不完之際，再謀予以退還之機會。然公訴人竟僅憑
      被告持有1 公斤之愷他命，即分別論斷「被告不可能一次
      吃完」、「他人不可能一次給予高價之毒品」，並進而稱
      被告確有販售毒品之意圖云云。實則，被告自始並未想將
      系爭毒品全部施用完畢，且依一般社會現實而言，果若被
      告膽敢取得他人毒品而日後不給予金錢，則被告自身生命
      安全顯足堪慮。從而，依公訴人所言，即可知公訴人所為
      論斷，確僅係其自身臆測所為，不足採信。
（二）就被告隨身碟中所查獲之資料部分：
  １、關於被告隨身碟中所存之「愷他命製作過程及原料配製方
      式等介紹毒品之資料檔案」部分，確係被告因自身有吸食
      毒品，方因好奇而留下之檔案而已，就此，亦有被告前已
      提出、早在案發之日前即已曾出現之相關網頁資料附於被
      告97年3 月3 日刑事陳報（二）狀，公訴人逕以該等資料
      而稱被告意圖販賣云云，確屬推論。
  ２、被告提出之自由時報網頁資料上所註明之日期為96年4 月
      7 日之資料，而該等簡體字網頁資料之發表時間，亦遠在
      本案發生之前之95年5 月21日，可知被告絕非因意圖本案
      之犯罪，方留存該等資料，而僅係一時好奇，始留存於隨
      身碟中。換言之，倘公訴人主張「被告之前亦有犯罪行為
      ，僅未被察覺而已」云云可採，則仍請公訴人應提出所謂
      「被告之前亦有犯罪行為」之證據，而不能僅憑該等屬「
      案發日前」即已存在之資訊，即可推論被告持有本案系爭
      毒品乃係任何不法意圖。
  ３、關於被告隨身碟資料中另存有「不易被竊聽檔案」部分，
      更係被告本身本有使用門號為0000000000之大眾電信公司
      門號，因好奇而致之，且該等大眾電信門號，更係被告自
      10年前即已使用至今。雖關於被告使用大眾電信門號達10
      年之事實，經鈞院函詢大眾電信公司仍未能查明，然自台
      灣台北地方法院檢察署96年度偵字第17930 號卷第58頁所
      示，可知上開大眾電信門號之使用起始時間，亦早在96年
      4 月28日即已開始，亦早在被告被查獲系爭毒品之前。足
      徵被告之所以於隨身碟中存有關於大眾門號可減少間聽機
      會之資料報導乙節，確係被告單純對此篇報導感興趣而已
      。
（三）公訴人稱被告因為意圖犯罪而持有多支手機，亦非事實：
  １、被告經警查獲時所持有之4 支手機，乃是被告在甫受查獲
      前，剛申辦1 支新手機，而打算將其另外2 支門號手機退
      租，並非被告自始即意圖犯罪而持有4 支手機。
  ２、手機已然為一般大眾所廣為使用，倘徒以使用手機之個人
      嗜好、習慣，而即枉加推論被告持有多支手機係因其有犯
      罪之意圖云云，此當僅屬公訴人單方面之推斷而已，如此
      即論被告犯行，被告實將因此蒙受不白之冤。
（四）綜上，被告確無公訴人所指犯行。除被告確持有系爭毒品
      外，此外實無任何意圖販賣之證據，而難稱被告有任何意
      圖營利販售愷他命予不特定人可言。
三、本院查：
（一）被告甲○○於96年8 月31日上午10時許，在高雄市○○路
      與七賢路路口，以20萬元之代價，向「阿原」所購入之白
      色晶體1 大包，經警查獲後送鑑定，檢出含有第三級毒品
      愷他命成分，純度為99％，淨重999．16 公克、驗餘淨重
      999 ．07公克，有內政部警政署刑事警察局96年10月4 日
      刑鑑字第0960139306號鑑定書在卷可憑（見偵卷第126 頁
      ）。
（二）被告雖以前開情詞置辯；然而，被告對於96年9 月1 日0
      時30分許經警查獲當時之去處為何？時於本院值班法官訊
      問時供稱：我做統聯客運上來台北，我找朋友去住中山北
      路那邊，他說他可能不能讓我住，因為他要做日本觀光團
      ，那個車也是我朋友的，我跟他借車，因為我要去找飯店
      住等語（見本院96年度聲羈字第381 號卷第11頁），時而
      於本院行準備程序時供稱：我要去我朋友那邊寄住，本來
      之前我是寄住在張大偉的民宿，後來因為張大偉說他的民
      宿要借給別人，所以我就提前搬走，我打算去我朋友竺二
      那裡借住，且與他聯絡過，並向他借車等語（見本院卷第
      11頁），前後供述已有不一。另外，被告如何與交付扣案
      愷他命1 大包之人聯絡乙情，時於警詢時供稱：「於96年
      8 月31日上午10時許，在高雄市○○路與中華路口由綽號
      『阿原』之男子指示另一名年籍不詳之男子拿給我的。」
      、「．．．只有0000000000是那位年籍不詳之男子撥打給
      我，聯絡我交易毒品的時間及地點。」等語，而於檢察官
      偵查時卻改稱：我先跟「阿原」講好，到了現場該不詳男
      子就主動來認我，我現在的印象就只有我打給「阿原」講
      說我穿什麼樣的衣服，他再轉述給該不詳男子等語（見偵
      卷第170 頁），復於本院值班法官訊問時供稱：「是『阿
      原』叫我在高雄市○○○路跟中華路口等，那個人開白色
      的車子來，沒有下車，直接交給我。．．．」等語（見前
      開聲羈卷第9 頁），前後供述亦互有不同；基此，被告光
      是購買愷他命之前後基本事實，供述已互有齟齬，則被告
      前開所辯，是否可採，容有疑義。
（三）依據行政院衛生署管制藥品管理局於94年6 月出版之「濫
      用藥物檢驗相關解釋彙編」乙書第206 頁、第207 頁載明
      ：「依據Clarke's Analysis of Drugs and Poisons一書
      第3版之記述：．．．Ketamine靜脈注射劑量每公斤體重
      使用1至4．5毫克，肌肉注射劑量每公斤使用6．5至13 毫
      克。惟產生作用之程度，因個人體質、使用方式及對藥物
      耐受性不同而異。．．．另依據Disposition of Tox ic
      Drugs and Chemicals in Man一書第5版記載，．
      ．
      ．有3 名成人使用Ketamine靜脈注射或肌肉注射900 至10
      00毫克後致死案例。查被告向「阿原」所購入之1 大包愷
      他命，經鑑驗後淨重高達999 ．16公克，且純度約99% ，
      有前開之鑑定書可憑，數量甚為龐大。參以被告於偵查及
      本院行準備程序時供稱：一天愷他命之施用量為7 、8 公
      克云云（見偵卷第62頁、本院卷第12頁），顯已逾上述致
      死標準過多，縱然被告體質異於常人，亦無法每日施用高
      純度之愷他命高達7 、8 公克，是被告前開所供，顯值可
      疑。況查，被告甫於96年5 、6 月自大陸地區回來，尚無
      固定之工作，且配偶已有身孕，業據其所自承，此外，被
      告於96年8 月31日向「阿原」購買愷他命時，被告所有之
      帳戶，存款餘額尚不及200 元，有如附表所示金融機構之
      函覆在卷可稽，足見被告之經濟能力欠佳。被告經濟能力
      既如此不良，衡情又如何能支應如此鉅款之購毒費用？再
      者，依被告所述，被告配偶住在高雄，現在大部分時間住
      在高雄，來台北大概就是2 、3 天，找朋友就回去。有打
      算回台北從事音樂工作或電腦工作，我想與朋友聯繫找工
      作並租房子等語（見本院卷第10頁背面、第12頁背面），
      亦即被告自高雄到台北僅是短暫居住，大部分時間仍隨配
      偶住在高雄，則果如被告所言，純為自己施用而言，以被
      告來台北僅有2 、3 天時間，為方便攜帶、藏匿，大可將
      之分裝成少量之小包裝，而非甘冒被查獲之風險，而大剌
      剌的將1 大包全部隨身攜帶外出。是被告辯稱僅供自己施
      用云云，顯不足採。
（四）被告經警查獲時所查扣之隨身碟內除存有愷他命製造方法
      之檔案內容外，尚有「由於大眾電信沒有像其他大哥大業
      者一般，有專線直接連結到調查局與刑事警察局，因此可
      以減少被檢調單位監聽的機會，因此申請人數增加不少」
      之檔案。次查，被告當日經查獲之手機4 支，其中以被告
      名義申請之門號0000000000，乃係大眾電信股份有限公司
      之門號，另1 支門號（0000000000）是以其母親名義申請
      ，另2 個門號（0000000000、0000000000）被告則不知道
      何人名義申請，亦即俗稱之「王八機」；而與「阿原」聯
      絡者，即係使用0000000000門號，業據其於警詢時所自承
      ，足見被告確有意躲避檢調之監聽，而刻意使用不同電信
      公司、不同名義申請之行動電話門號。再查，第三級毒品
      愷他命乃政府嚴加查緝之違禁毒品，價格非低，且持有毒
      品為警查獲之風險甚高，施用毒品之人多係1 次購買短期
      內施用所須之數量，以免花費過鉅，並減短持有毒品時間
      ，避免為警查獲之風險，復可避免毒品受潮減損其價值，
      被告以超乎其經濟能力所能負擔之20萬元購入重達近1 公
      斤，且純度甚高之愷他命，若非將本求利，當無甘冒多重
      風險一次購入數量龐大價值不菲之理。又販賣愷他命係違
      法行為，非可公然為之，常人均知，其亦無公定價格，不
      論任何包裝，均可任意分裝增減分量，每次買賣之價量，
      可能隨時依雙方間之關係深淺、資力、需求量及對行情之
      認知、來源是否充裕、查緝是否嚴緊，購買者被查獲時供
      述購買對象之可能性風險之評估等，而異其標準，機動調
      整，非可一概而論，且有關毒品之交易為政府懸為嚴予取
      締之犯罪，被告購買大量愷他命毒品，茍無利得，豈有甘
      冒重典，僅供自己施用之理，衡諸一般社會常情，被告確
      有販賣愷他命予不特定人牟利之意圖而販入前開愷他命，
      至堪認定。
（五）綜上，本件事證已臻明確，被告前開所辯，不足採信。其
      販賣第三級毒品愷他命犯行堪以認定，應依法論科。
三、論罪科刑之理由：
（一）按愷他命係毒品危害防制條例第2 條第2 項第3 款所規定
      之第三級毒品。而販賣毒品罪，並不以販入之後復行賣出
      為構成要件，祇須以營利為目的將毒品購入或將之賣出，
      有一於此，其犯罪即經完成，縱尚未賣出，仍應成立販賣
      毒品既遂罪（最高法院93年度台上字第110 號判決意旨參
      照）。被告一次大量販入約1 公斤之愷他命，顯非單純供
      已施用，而係基於營利之意圖而販入，業如前述，縱未及
      賣出，仍應論以毒品危害防制條例第4 條第3 項之販賣第
      三級毒品既遂罪。
（二）爰審酌被告除因施用毒品案件，經裁定送觀察、勒戒外，
      並無其他犯罪前科紀錄，有台灣高等法院被告前案紀錄表
      在卷可稽，被告僅為一己之利，而意欲販賣數量多達1 公
      斤之愷他命，殘害他人身心健康甚鉅，幸未賣出之前，即
      經警查獲等犯罪動機、目的、手段、犯罪所生損害，犯後
      猶一意飾詞卸責，未見悔意等一切情狀，量處如主文所示
      之刑。
四、扣案物之沒收：
（一）毒品危害防制條例第19條第1 項所定「供犯罪所用或因犯
      罪所得之物」，係指犯第4 條至第9 條、第12條、第13條
      或第14條第1 項、第2 項之罪所用或所得之物，不包括毒
      品本身在內，是尚不得援用此項規定為第三、四級毒品之
      沒收依據。再同條例對於查獲之製造、運輸、販賣、意圖
      販賣而持有、以非法方法使人施用、引誘他人施用及轉讓
      第三、四級毒品之沒收，並無特別規定，如其行為已構成
      犯罪，則該毒品即屬不受法律保護之違禁物，應回歸刑法
      之適用，依刑法第38條第1 項第1 款之規定沒收之，始為
      適法。且按毒品危害防制條例對於查獲之製造、運輸、販
      賣、意圖販賣而持有、以非法方法使人施用、引誘他人施
      用及轉讓第三、四級毒品之沒收，並無特別規定，如其行
      為已構成犯罪，則該毒品即屬不受法律保護之違禁物，應
      回歸刑法之適用，依刑法第38條第1 項第1 款之規定沒收
      之（95年度台上字第911 號、第5252號、96年度台上字第
      76 90 號判決意旨參照）。查扣案之第三級毒品愷他命1
      大包（淨重999 ．16公克、驗餘淨重999 ．07公克），應
      依據刑法第38條第1 項第1 款之規定宣告沒收。又毒品危
      害防制條例第19條第1 項關於沒收之規定，乃政府為防制
      毒品危害，維護國民身心健康，所設之特別規定，採義務
      沒收主義。故凡犯同條例第4 條至第9 條、第12條、第13
      條或第14條第1 項、第2 項之罪者，其供犯罪所用之物或
      因犯罪所得之財物，均須諭知沒收，法院無審酌之餘地。
      而毒品之外包裝有防止毒品裸露、逸出及潮濕之功用，並
      便於攜帶及運輸，其係供販賣、運輸毒品所用之物甚明。
      被告所為係犯毒品危害防制條例第4 條第3 項之販賣第三
      級毒品罪，該1 大包毒品之外包裝即塑膠袋1 個，應依上
      開規定宣告沒收（最高法院96年度台上字第6547號、96年
      度台上字第5030號判決意旨參照）。
（二）扣案之愷他命1 小包（毛重2 ．1 公克、淨重1 ．3 公克
      ），核非被告販賣愷他命所用之物，依據前開判決意旨之
      反面解釋，被告僅係無正當理由擅自持有，依毒品危害防
      制條例第18條第1 項後段之規定，當由移送機關逕行沒入
      銷燬，毋庸再由本院另行諭知沒收銷燬。
（三）扣案之隨身碟1 只、手機4 支、38000 元等物，雖均為被
      告所有，惟並無證據證明確為被告販賣愷他命所用、或預
      備所用、或為販賣愷他命所得之物，爰不併予宣告沒收，
      附此敘明。
據上論斷，應依刑事訴訟法第299 條第1 項前段，毒品危害防制
條例第4 條第3 項、第19條第1 項前段，刑法第11條前段、刑法
第38條第1項第1款，判決如主文。
本案經檢察官張友寧到庭執行職務
中    華    民    國    97    年    4     月    14    日
                  刑事第十六庭  審判長法  官    蔡守訓
                                      法  官    徐千惠
                                      法  官    吳俊龍
上正本證明與原本無異。
如不服本判決，應於判決送達後10日內向本院提出上訴狀（應抄
附繕本）。告訴人或被害人如對於本判決不服者，應具備理由請
求檢察官上訴，其上訴期間之計算係以檢察官收受判決正本之日
期為準。
                                      書記官    張漪蕙
中    華    民    國    97    年    4     月    15    日
本案論罪科刑法條全文
毒品危害防制條例第4條
製造、運輸、販賣第一級毒品者，處死刑或無期徒刑；處無期徒
刑者，得併科新臺幣1千萬元以下罰金。
製造、運輸、販賣第二級毒品者，處無期徒刑或7年以上有期徒
刑，得併科新臺幣7百萬元以下罰金。
製造、運輸、販賣第三級毒品者，處5年以上有期徒刑，得併科
新臺幣5百萬元以下罰金。
製造、運輸、販賣第四級毒品者，處3年以上10年以下有期徒刑
，得併科新臺幣3百萬元以下罰金。
製造、運輸、販賣專供製造或施用毒品之器具者，處1年以上7
年以下有期徒刑，得併科新臺幣1百萬元以下罰金。
前五項之未遂犯罰之。
附表：
┌─┬──────┬──────┬────────┬──────┬───┐
│編│帳號        │金融機構    │金融機構回函字號│96年08月31日│卷頁  │
│號│            │            │                │前最後存款餘│      │
│  │            │            │                │額          │      │
├─┼──────┼──────┼────────┼──────┼───┤
│1 │            │合作金庫商業│96年12月17日合金│      無    │偵卷第│
│  │            │銀行寶橋分行│寶橋字第09600049│            │154 頁│
│  │            │            │91號            │            │      │
├─┼──────┼──────┼────────┼──────┼───┤
│2 │000000000000│華南商業銀行│96年12月19日華北│      餘14元│偵卷第│
│  │            │北台中分行  │中存字第09600401│            │159 至│
│  │            │            │號              │            │161 頁│
├─┼──────┼──────┼────────┼──────┼───┤
│3 │000000000000│華南商業銀行│96年12月21日(96)│      餘 1元│本院卷│
│  │            │南京東路分行│華京東存字第725 │            │第45至│
│  │            │            │號              │            │46頁  │
├─┼──────┼──────┼────────┼──────┼───┤
│4 │            │華僑商業銀行│花旗銀行96年12月│      無    │偵卷第│
│  │            │（96年12月1 │18日 (96)台消企 │            │158 頁│
│  │            │日與花旗商業│字第226號       │            │      │
│  │            │銀行合併，以│                │            │      │
│  │            │花旗商業銀行│                │            │      │
│  │            │為存續公司）│                │            │      │
├─┼──────┼──────┼────────┼──────┼───┤
│5 │000000000000│上海商業儲蓄│96年12月13日上前│      無    │偵卷第│
│  │38          │銀行前金分行│金字第096000136 │            │146 頁│
│  │            │            │號              │            │      │
├─┼──────┼──────┼────────┼──────┼───┤
│6 │            │國泰世華商業│96年12月13日(96)│      無    │偵卷第│
│  │            │銀行桃興分行│國世銀行桃興字第│            │148 頁│
│  │            │            │253號           │            │      │
├─┼──────┼──────┼────────┼──────┼───┤
│7 │00000000000 │臺灣中小企業│96年12月7 日96內│     餘100元│偵卷第│
│  │            │銀行內湖分行│湖字第0829653176│            │143 至│
│  │            │            │號              │            │144 頁│
├─┼──────┼──────┼────────┼──────┼───┤
│8 │00000000－0 │臺東區中小企│荷商荷蘭銀行96年│      餘 0元│偵卷第│
│  │            │業銀行（與荷│12月6 日荷東銀字│            │140 至│
│  │            │商荷蘭銀行合│第960932號      │            │142 頁│
│  │            │併）        │                │            │      │
├─┼──────┼──────┼────────┼──────┼───┤
│9 │            │澳商澳洲紐西│96年12月6日 (96)│      無    │偵卷第│
│  │            │蘭銀行臺北分│澳紐字第158號   │            │139 頁│
│  │            │行          │                │            │、本院│
│  │            │            │                │            │卷第77│
│  │            │            │                │            │頁    │
├─┼──────┼──────┼────────┼──────┼───┤
│10│            │臺中市第二信│96年12月10日中二│      無    │偵卷第│
│  │            │用合作社營業│信營字第96102 號│            │145 頁│
│  │            │部          │                │            │      │
├─┼──────┼──────┼────────┼──────┼───┤
│11│            │聯邦商業銀行│96年12月13日96聯│      無    │偵卷第│
│  │            │            │高雄字第751 號  │            │153 頁│
├─┼──────┼──────┼────────┼──────┼───┤
│12│            │元大商業銀行│96年12月14日元營│      無    │偵卷第│
│  │            │文心分行    │運字第0960003768│            │155 頁│
│  │            │            │號              │            │      │
├─┼──────┼──────┼────────┼──────┼───┤
│13│000000000000│玉山銀行新店│96年12月12日玉山│96年1 月19日│偵卷第│
│  │8           │分行        │新店字第07121101│提款106 元，│150 至│
│  │            │            │號              │餘82元      │151 頁│
├─┼──────┼──────┼────────┼──────┼───┤
│14│000000000000│台新國際商業│96年12月6 日台新│      無    │本院卷│
│  │56、        │銀行        │作文字第9617740 │            │第78至│
│  │000000000000│            │號              │            │80頁  │
│  │86          │            │                │            │      │
├─┼──────┼──────┼────────┼──────┼───┤
│15│000000000000│日盛國際商業│96年12月17日日銀│      無    │偵卷第│
│  │00          │銀行        │字第0962W0000000│            │156 至│
│  │            │            │0號             │            │157 頁│
├─┼──────┼──────┼────────┼──────┼───┤
│16│            │中國信託商業│96年12月7 日中信│      無    │偵卷第│
│  │            │銀行        │銀集作字第965102│            │152 頁│
│  │            │            │35號            │            │      │
├─┼──────┼──────┼────────┼──────┼───┤
│17│            │汐止市農會  │96年12月11日北縣│      無    │偵卷第│
│  │            │            │汐農信字第096000│            │147 頁│
│  │            │            │5513號          │            │      │
└─┴──────┴──────┴────────┴──────┴───┘


司法院資訊處製作；財團法人民間司法改革基金會備份。
